【裁判字號】    91,交訴,20
【裁判日期】    901205
【裁判案由】    公共危險
【裁判全文】
臺灣板橋地方法院刑事判決                          九十一年度交訴字第二○號
    公  訴  人  臺灣板橋地方法院檢察署檢察官
    被      告  丙○○
右列被告因公共危險案件，經檢察官提起公訴（九十年度偵字第一七○九六號），本
院判決如左：
    主  文
丙○○無罪。
    理  由
一、公訴意旨如起訴書所載（如附件）。
二、按公訴人認被告丙○○涉有肇事逃逸罪之公共危險犯行，無非以其犯罪事實業據
    被害人甲○○於警訊中指訴歷歷，核與證人黃智鈺於警訊中所證相符，復有道路
    交通事故調查報告表、中英醫院出具之診斷證明書各一紙、現場及車損照片共八
    幀附卷可資佐證為其論據。惟訊據被告丙○○堅決否認有上開肇事逃逸犯行，辯
    稱：肇事車輛並非伊駕駛，是伊朋友乙○○駕駛的，當天乙○○帶其女友蔡穎周
    和伊約在臺北縣中和市○○路一○○號之海產店見面，席中乙○○接到電話通知
    其因之前在板橋市○○路與別人機車發生擦撞肇事，因乙○○剛與女友交往，怕
    此事對其有影響，伊才出面替乙○○頂罪等語。
三、按犯罪事實應依證據認定之，無證據不得推定其犯罪事實，刑事訴訟法第一百五
    十四條定有明文。而所謂證據，係指足以證明被告確有犯罪行為之積極證據而言
    ，該項證據須適於為被告犯罪之證明者，始得採為斷罪之資料（參照最高法院六
    十九年臺上字第四九一三號判例要旨）。經查，被告上開所辯情節，業經證人乙○○到庭證稱：「（當天經過情形？）當天我載我女朋友蔡穎周去台北縣中和市
    ○○路一家海產店要跟丙○○見面吃飯，當時我行駛在板橋市○○路上，由板橋
    往中和方向行駛，我到長安街口時，甲○○的機車突然從我左側巷子駛出來撞到
    我左側前車門倒地，當時我有停車下車查看我車子情形，甲○○距離我約五公尺
    ，我看到甲○○沒有受傷從地上爬起來，他也沒有說什麼，我想說是他撞我，而
    且當時我已和丙○○約好，我就先行開車離去。」「（為何丙○○說是他駕車肇
    事逃逸？）當時我到海產店之後，海山派出所警員打電話到我家知道我手機號碼
    ，警員打電話給我，當時丙○○好心說要幫我處理去派出所，我不知道丙○○會
    頂替說是他開車肇事，丙○○回來之後才告訴我。」等語（見本院九十一年三月
    二十八日訊問筆錄）明確，並提出自白書一份在卷可稽，復經證人蔡穎周到庭結
    證屬實（見同上本院訊問筆錄），是堪認被告上開所辯，應非虛詞。從而，難認
    被告有本件肇事逃逸之犯行，此外復查無其他積極證據足認被告確有上開肇事逃
    逸犯行，是本件不能證明被告犯罪，自應為無罪判決之諭知。
四、至乙○○涉犯本件肇事逃逸罪嫌，未經起訴，應由檢察官依法調查偵辦；另被告
    丙○○於警訊、偵查中偽稱其係肇事者而頂替乙○○被訴本件犯罪，亦涉有刑法
    第一百六十四條第二項頂替罪嫌，應併有檢察官調查偵辦，併此敘明。
據上論斷，應依刑事訴訟法第三百零一條第一項，判決如主文。
本案經檢察官洪家原到庭執行職務
中      華      民      國    九十一    年      三      月    二十九    日
                                      臺灣板橋地方法院交通法庭
                                          法  官  彭  全  曄
右正本證明與原本無異
如不服本判決，應於判決送達後十日內，向本院提出上訴狀。
                                          書記官  梁  宜  庭
中      華      民      國    九十一    年      四      月      四      日
附件：
臺灣板橋地方法院檢察署檢察官起訴書              九十年度偵字第一七九六號
    被      告  丙○○  男  四十五歲（民國○○○年○月○日生）
                        住臺北縣中和市○○街一一二巷二十三弄十四號三樓
                        居台北縣永和市○○路九巷一六弄二八號二樓
                        身分證統一編號：Ｒ0000000四號
右列被告因公共危險案件，已經偵查終結，認應該提起公訴，茲將犯罪事實及證據並
所犯法條分敘如左：
        犯罪事實
一、丙○○於民國九十年九月八日二時四十分許，駕駛車牌號碼Ｚ３─４０９５號自
    小客車，沿台北縣板橋市○○路由台北縣三重市往中和市方向行駛，於行經台北
    縣板橋市○○路、長安街口時，與行駛於板橋市○○街由台北市往板橋市行駛之
    ＲＹＲ─９４１號輕機車發生擦撞，致機車騎士甲○○左臉擦傷、左膝淤傷、腦
    震盪之傷害（其所涉過失傷害部分，已撤回告訴，另由本署為不起訴處分），惟
    丙○○竟未下車處理事故而逃逸，嗣為警循線查獲。
二、案經台北縣警察局海山分局報告偵辦。
        證據並所犯法條
一、訊據被告丙○○固坦認有於右揭時地撞擊甲○○所騎乘之輕機車，惟矢口否認涉
    有右揭犯行，辯稱：伊有看見機車騎士爬起來，認為沒事才開走云云。惟查：被
    告肇事後逃逸之情業據被害人甲○○於警訊中指訴歷歷，核與證人黃智鈺於警訊
    中所證相符，復有道路交通事故調查表、中英醫院診斷證明書各一紙、現場及車
    損照片共八幀附卷可資佐證，是被告所辯無非均為卸責之詞，要無足採，其犯嫌
    洵堪認定。
二、核被告所為係犯刑法第一百八十五條之四罪嫌。
三、依刑事訴訟法第二百五十一條第一項提起公訴。
        此    致
臺灣板橋地方法院
中      華      民      國      九十    年     十二     月      五      日
                                        檢察官  陳  孟  黎
右正本證明與原本無異
中      華      民      國    九十一    年      一      月     十四     日
                                        書記官  廖  崖  旋
附錄本案所犯法條全文
中華民國刑法第一百八十五條之四
駕駛動力交通工具肇事，致人死傷而逃逸者，處六月以上五年以下有期徒
刑。


司法院資訊處製作；財團法人民間司法改革基金會備份。
